it: Articoli sportivi > Ricreazione outdoor > Caccia e tiro a segno > Caccia > Esche per animali selvatici > Esche, alimenti e minerali per animali selvatici: Esche per animali selvatici; Mangime per animali selvatici; Minerali per animali selvatici
fr: Équipements sportifs > Loisirs de plein air > Chasse et tir > Chasse > Attractifs pour le gibier > Appâts et leurres pour le gibier: Appâts pour la faune; Alimentation de la faune; Minéraux pour la faune
nb: Sportsutstyr > Friluftsliv > Jakt og skyting > Jakt > Lokkemidler > Dyreagn, fôr og mineraler: Agn for dyreliv; Fôr for dyreliv; Mineraler for dyreliv
ko: 스포츠용품 > 야외 레크레이션 > 사냥/사격 > 사냥 > 야생동물 유인제 > 야생동물 미끼/먹이/미네랄: 야생동물 미끼; 야생동물 먹이; 야생동물 미네랄
de: Sportartikel > Outdoor-Aktivitäten > Jagen und Schießen > Jagd > Lockmittel für Wild > Köder, Futter & Mineralien: Wildtierköder; Wildtierfutter; Wildtiermineralien
ru: Спортивные товары > Активный отдых на открытом воздухе > Охота и стрельба > Охота > Товары для привлечения диких животных > Приманки, корм и минералы для диких животных: Приманки для диких животных; Корм для диких животных; Минералы для солонцов
zh-TW: 體育用品 > 室外休閒 > 打獵和射擊 > 狩獵 > 野生動物誘捕用品 > 誘餌/飼料: 野生動物誘餌; 野生動物飼料; 野生動物礦鹽
zh-CN: 体育用品 > 户外休闲 > 打猎与射击 > 狩猎用品 > 狩猎引诱剂 > 野生动物用诱饵、饲料和矿物质: 野生动物用诱饵; 野生动物饲料; 野生动物用矿物质
vi: Dụng cụ thể thao > Giải trí ngoài trời > Săn bắn > Dao đi săn > Chất hấp dẫn động vật hoang dã > Mồi nhử, thức ăn của động vật hoang dã và khoáng chất tự nhiên: Mồi nhử động vật hoang dã; Thức ăn của động vật hoang dã; Khoáng chất tự nhiên
pl: Sprzęt sportowy > Rekreacja na świeżym powietrzu > Myślistwo i strzelectwo > Łowiectwo > Wabiki na zwierzynę > Przynęta, karma i odżywki dla dzikiej zwierzyny: Przynęty na dziką zwierzynę; Karma dla dzikiej zwierzyny; Minerały dla dzikiej zwierzyny
en: Sporting Goods > Outdoor Recreation > Hunting & Shooting > Hunting > Wildlife Attractants > Wildlife Bait, Feed & Minerals: Wildlife Baits; Wildlife Feed; Wildlife Minerals
tr: Spor Malzemeleri > Açık Hava Etkinlikleri > Avcılık ve Atıcılık > Avcılık > Vahşi Hayvan Tuzak Yemleri > Vahşi Hayvan Tuzak Yemleri, Yemleri ve Mineralleri: Yaban Hayatı Yemleri; Yaban Hayatı Yemi; Yaban Hayatı Mineralleri
ro-RO: Articole sportive > Recreere în aer liber > Vânătoare și tir > Vânătoare > Atractanți pentru animale sălbatice > Momeli, hrană și minerale pentru animale sălbatice: Momeli pentru animale sălbatice; Hrană pentru animale sălbatice; Minerale pentru animale sălbatice
pt-PT: Artigos de desporto > Atividades recreativas no exterior > Caça e tiro > Caça > Atrator para animais selvagens > Minerais, alimentos e iscos para animais selvagens: Iscos para vida selvagem; Alimentos para vida selvagem; Minerais para vida selvagem
lt-LT: Sporto prekės > Poilsis lauke > Medžioklė ir šaudymas > Medžioklė > Gyvūnų viliojimo priemonės > Gyvūnų masalai, pašarai ir mineralai: Gyvūnų masalai; Gyvūnų pašarai; Mineralai gyvūnams
hu: Sportszerek > Szabadtéri kikapcsolódás > Vadászat és lövészet > Vadászat > Vadvonzók > Vadcsali, -takarmány és ásványi anyagok: Vadcsalik; Vadtakarmány; Vad ásványi anyagok
cs: Sportovní potřeby > Outdoorové aktivity > Lov a střelba > Lov > Lovecké atraktanty > Návnady, krmivo a minerály pro zvěř: Návnady pro zvěř; Krmivo pro zvěř; Minerály pro zvěř
fi: Urheilutarvikkeet > Ulkoharrasteet > Metsästys ja ammunta > Metsästys > Villieläinten houkuttelu > Eläinten houkutteet, ruoka ja mineraalit: Villieläinten houkutteet; Villieläinten ruoka; Villieläinten mineraalit
es: Equipamiento deportivo > Actividades al aire libre > Caza y tiro > Caza > Atrayente para animales > Cebo, alimento y minerales para animales silvestres: Cebos para animales silvestres; Alimento para animales silvestres; Minerales para animales silvestres
sv: Sportartiklar > Utomhusaktiviteter > Jakt och skytte > Jakt > Lockmedel för vilt > Beten, föda och mineraler för vilt: Beten för vilt; Föda för vilt; Mineraler för vilt
sk-SK: Športový tovar > Exteriérové rekreakčné športy > Poľovníctvo a streľba > Poľovníctvo > Vnadiace zmesi pre divú zver > Návnady, krmivo a minerály pre divú zver: Návnady pre divú zver; Krmivo pre divú zver; Minerály pre divú zver
el: Αθλητικά είδη > Υπαίθριες δραστηριότητες αναψυχής > Κυνήγι & σκοποβολή > Κυνήγι > Ελκυστικά προϊόντα για άγρια ζώα > Δολώματα, τροφές & μέταλλα για άγρια ζώα: Δολώματα για άγρια ζώα; Τροφές για άγρια ζώα; Μέταλλα για άγρια ζώα
da: Sportsartikler > Friluftsliv > Jagt og skydning > Jagt > Vildtlokkemidler > Lokkemidler, føde og mineraler til vildt: Lokkemidler til vildt; Føde til vildt; Mineraler til vildt
bg-BG: Спортни стоки > Спортни занимания на открито > Лов и стрелба > Лов > Продукти за привличане на диви животни > Стръв, храна и минерали за диви животни: Примамки за диви животни; Храна за диви животни; Минерали за диви животни
nl: Sportartikelen > Buitenrecreatie > Jagen en schieten > Jagen > Lokmiddelen voor wild > Lokaas, voer en mineralen voor wild: Lokaas voor wild; Voer voor wild; Mineralen voor wild
ja: スポーツ用品 > 屋外レクリエーション > 狩猟・射撃 > 狩猟 > 野生動物用誘引剤 > 野生動物用餌: 野生動物のエサ; 野生動物の餌; 野生動物の鉱物餌
sl-SI: Športna oprema > Rekreacija na prostem > Lov in streljanje > Lov > Privabljala za divjad > Vabe, krma in minerali za divjad: Vabe za prostoživeče živali; Krma za divjad; Minerali za divjad
pt-BR: Artigos esportivos > Atividades ao ar livre > Caça e tiro > Caça > Produtos para atrair animais selvagens > Iscas, rações e suplementos minerais para animais selvagens: Iscas para animais selvagem; Alimentação de animais selvagem; Minerais da animais selvagem
hr-HR: Sportska oprema > Rekreacija na otvorenom > Lov i streljaštvo > Lov > Privlačne tvari za divlje životinje > Mamci, hrana i minerali za divlje životinje: Mamci za divlje životinje; Hrana za divlje životinje; Minerali za divlje životinje
th: อุปกรณ์กีฬา > สันทนาการกลางแจ้ง > การล่าสัตว์และยิงปืน > มีดพราน > อุปกรณ์ล่อสัตว์ป่า > เหยื่อ อาหาร และเกลือแร่สำหรับสัตว์ป่า: เหยื่อสำหรับสัตว์ป่า; อาหารสำหรับสัตว์ป่า; เกลือแร่สำหรับสัตว์ป่า